【裁判字號】    97,上訴,72
【裁判日期】    970716
【裁判案由】    違反槍砲彈藥刀械管制條例
【裁判全文】
臺灣高等法院臺南分院刑事判決  九十七年度上訴字第七二號
上訴人  臺灣雲林地方法院檢察署檢察官
上訴人
即被告  甲○○
選任辯護人  林彥百律師
上列上訴人因被告違反槍砲彈藥刀械管制條例案件，不服臺灣雲
林地方法院九十六年度訴字第六六三號中華民國九十六年十二月
二十四日第一審判決（起訴案號：臺灣雲林地方法院檢察署九十
六年度偵字第四０六六號），提起上訴，本院判決如下：
    主    文
原判決撤銷。
甲○○共同未經許可，製造可發射子彈具有殺傷力之改造空氣長
槍，處有期徒刑年，併科罰金新臺幣萬元，罰金如易服勞役
，以新臺幣壹仟元折算壹日。扣案之改造空氣長槍壹支（槍枝管
制編號0000000000號），沒收之。
    事    實
一、甲○○在雲林縣斗六市○○路四一七號，經營戰匠生活遊戲
    商店，販賣空氣槍、生存遊戲裝備等物品，於民國（下同）
    九十四年間某日，以新臺幣（下同）一萬五千元之價格出售
    不具殺傷力之空氣長槍一支予彭一峰，彭一峰曾向甲○○詢
    問可否增加槍枝出速以提升槍枝射擊威力。詎甲○○明知未
    經許可，不得製造可發射子彈具有殺傷力之改造空氣長槍，
    且明知空氣長槍若經改造提升出速，即足以使該不具殺傷力
    之空氣長槍增加發射動能而具有殺傷力，於九十五年一月初
    某日，適逢彭一峰所購買之上開空氣長槍出現漏氣問題，持
    該把空氣長槍至戰匠生活遊戲商店維修，維修完畢後，甲○
    ○遂向彭一峰表示槍枝彈簧已到貨，可以換彈簧增強槍枝出
    速，彭一峰應允後，甲○○即與彭一峰（彭一峰涉犯槍砲彈
    藥刀械管制條例案件，業經另案判處有期徒刑年，併科罰
    金新臺幣萬元確定）共同基於製造可發射子彈具有殺傷力
    改造空氣長槍之犯意聯絡，由甲○○在上址戰匠生活遊戲商
    店內，將該把空氣長槍原本配置之普通彈簧抽出，改換成彈
    力較強之彈簧，以增加該把空氣長槍射擊時之動能，而將之
    改造成可發射子彈具有殺傷力之改造空氣長槍（槍枝管制編
    號0000000000號），改造完成後，將之交付予彭一峰，由彭
    一峰放置於其所經營址設雲林縣斗六市○○路○○段七四四
    號大興環保企業社之貨櫃屋內。嗣於九十五年五月十七日下
    午三時四十分許，為警在上開貨櫃屋內查獲，並扣得前開改
    造之空氣長槍一支、小型二氧化碳鋼瓶六瓶、鋼珠子彈一包
    及BB彈一瓶。
二、案經臺灣高等法院臺南分院函送臺灣雲林地方法院檢察署檢
    察官偵查起訴。
    理    由
甲、程序方面：
    按被告以外之人於審判外之陳述，經當事人於審判程序同意
    作為證據，法院審酌該言詞陳述或書面陳述作成時之情況，
    認為適當者，亦得為證據。當事人、代理人或辯護人於法院
    調查證據時，知有第一百五十九條第一項不得為證據之情形
    ，而未於言詞辯論終結前聲明異議，視為有前項之同意；刑
    事訴訟法第一百五十九條之五定有明文。本件認定事實所引
    用之證據方法（包括證人之證述及文書等物證），已經本院
    提示被告表示無意見，迄於言詞辯論終結前亦未聲明異議，
    揆諸前揭說明，可認為已同意作為證據；而本院審酌該證人
    等之陳述及證據資料作成時之情況，認為適當，亦查無其他
    違法取證或其他瑕疵等不實之情事，與本案待證事實間並具
    有相當之關聯性，以之為本案證據尚無不當，復無顯有不可
    信之情況，自得採為證據。
乙、實體方面：
一、訊據被告甲○○矢口否認有改造槍枝犯行，辯稱：伊沒有替
    彭一峰換彈簧，彭一峰拿槍來修理漏氣之問題，並無告訴他
    可更換彈簧云云。
二、經查：
(一)本件被告於九十四年間某日，在其所經營之戰匠生活遊戲商
    店，出售本不具殺傷力之空氣長槍一支予彭一峰，嗣該空氣
    長槍於九十五年五月十七日下午三時四十分許，在彭一峰所
    經營之大興環保企業社貨櫃屋內為警查獲時，已經改造成為
    具有殺傷力之改造空氣長槍（槍枝管制編號0000000000號）
    等事實，業據被告坦承不諱，並有卷附雲林縣警察局刑警隊
    現場檢查紀錄表一份在卷可稽。該改造空氣長槍經送內政部
    警政署刑事警察局鑑定結果：「送鑑瓦斯長槍一支（槍枝管
    制編號0000000000），認係空氣長槍，以小型二氧化碳鋼瓶
    內之氣體為發射動力，機械性能良好，經裝填直徑約8mm（
    重約2.10g）鋼珠實際試射三次，測得鋼珠之發射速度分別
    為127、125、127公尺/秒，計算其動能分別為16.94、16.41
    、16.94焦耳，單位面積動能分別為33. 69、32.64、33.69
    焦耳/平方公分；而依刑事警察局對活豬作射擊測試結果，
    彈丸單位面積動能達二十四焦耳／平方公分，即足以穿入豬
    隻皮肉層；及依日本科學警察研究所之研究結果，彈丸單位
    面積動能達二十焦耳／平方公分，則足以穿入人體皮肉層。
    」有刑事警察局九十五年八月十六日刑鑑字第0950079352號
    槍彈鑑定書在卷足憑（見偵查卷第十七至十九頁），本案遭
    查獲改造空氣長槍（槍枝管制編號0000000000）經測試其發
    射之單位面積動能分別為33.69、32.64及33.69焦耳/平方公
    分，足以穿入人體皮肉層，超過單位面積動能20焦耳/平方
    公分之標準，確可發射子彈，為具有殺傷力之槍枝。
(二)據證人彭一峰於九十六年九月十四日偵查中證稱：我是九十
    四年在戰匠生活遊戲商店向被告買這把空氣長槍的，九十五
    年一月因為槍枝漏氣請被告修理，之前也有跟被告說要增加
    速度，被告跟我說增加速度就是要更換彈簧，後來我有答應
    換彈簧，更換價錢包含修理漏氣費用約一千元（見偵查卷第
    五十八頁）。於原審九十六年十二月十日審理時證稱：這把
    空氣長槍是我在九十四年間向被告買的，共向被告買過三把
    槍，一把是槍彈鑑定書照片編號1、2的這枝，一把是編號4
    、5的這支，另一把是短槍，九十五年元月初的時候，因為
    槍枝漏氣請被告維修，去的時候被告不在，我和黃逸欣就在
    外面等，過一下子被告回來後，我拿槍給被告修，我們修理
    的時間大約一、二個小時，因為之前我有問被告說速度希望
    提升一點，修理之後，被告說彈簧有來，問我要不要換，我
    有問他這樣會不會違法，他說可能會超過一點點又不違法，
    後來被告以高速公路時速100可以緩衝到110作為理論，所以
    我就相信他，槍就給他換彈簧，當天我差不多四點多的時候
    去的，費用大約一千初，我有看到被告把彈簧取出然後放新
    的彈簧進去，新彈簧大約二十公分等語（見一審卷第七十六
    至八十六頁），已詳述九十五年一月初，被告為扣案空氣長
    槍（槍枝管制編號0000000000）更換彈簧時之情形。
(三)並據證人即與彭一峰前往送修槍枝之黃逸欣於九十六年四月
    二十五日彭一峰涉犯槍砲彈藥刀械管制條例案件審理時證稱
    ：彭一峰之前有問過被告速度加快的事情，被告說要更換彈
    簧，最後一次送修時，就是九十五年年初，被告又說要增強
    速度要改彈簧，那次被告有問彭一峰說彈簧有來，要不要換
    ，換彈簧之後速度可以加快（見偵查卷第三十五至三十八頁
    ）；於九十六年九月十四日偵查中證稱：我有去過戰匠生活
    遊戲商店好幾次，陪同彭一峰去修理槍枝漏氣的問題，有時
    是槍枝壞掉的問題，有聽彭一峰說要加強槍彈鑑定書內照片
    編號４、５這支槍的射出速度，送修時彭一峰有問被告如何
    可以加強射出的速度，被告剛開始說不知道，也不幫人家做
    這部分的修理，後來彭一峰就沒有再問了，等到九十五年一
    月初將這支槍送修的時候，被告有說之前彭一峰有提過增快
    速度的問題，如果要加快射出速度要把裡面的彈簧換掉，彭
    一峰有問更換後會不會變成違法的，被告說數值會超過一點
    點，但還是算合法的，被告還以開車速度做比喻，就是限速
    一百公里的話，還有十公里的緩衝，所以還是在容許限度內
    ，彭一峰有問被告是否會違法，被告說不會，彭一峰才答應
    換，只換一根彈簧，老闆把槍拆開換，剛進去時還有三個客
    人在場，他們待不到五分鐘就走了，換彈簧時只有我、彭一
    峰及被告三人，我不會誤認被告更換彈簧，因為彭一峰的槍
    及零件都是在戰匠生活遊戲商店處理，槍都是在戰匠買的，
    那次修理費用共一千多元，包含修理漏氣及更換彈簧費用（
    見偵查卷第六十、六十一頁）；於原審九十六年十二月十日
    審理時證稱：九十五年一月初，我和彭一峰去戰匠生活遊戲
    商店修槍，我們是下午四、五點過去，那時候被告不在，我
    們跟顧店的講要修槍，他叫我們在裡面等，過沒多久被告就
    回來了，那時候還有二個人和被告一起回來，彭一峰跟被告
    講說槍枝漏氣要修理，被告就拿去修理，被告修理的時候，
    另外三個人沒有在裡面，被告是等他們走了之後，才問彭一
    峰說彈簧有來，要不要換，另外三個人剛開始有在現場，但
    不到十分鐘就離開，被告講說換彈簧可以提高出速的時候，
    只有被告、彭一峰和我在場，被告就在他櫃台換彈簧，換彈
    簧的時間大約半個小時，我有親眼看到被告在抽換彈簧，他
    是把蓋子打開從裡面抽出來，新的彈簧好像比原本的長一點
    點，實際多長我不知道等語（見一審卷第八十七至九十六頁
    ），證述於九十五年一月初，被告當時更換扣案空氣長槍彈
    簧之情形甚詳。
(四)被告係經營買賣空氣槍、生存遊戲裝備等物品之業者，已據
    其供述在卷，對於如何改造槍枝具有相當之知識，而彭一峰
    自稱對更換彈簧一事並不熟悉（見一審卷第七十九頁反面）
    ，被告自己於彭一峰所涉槍砲案件作證時，亦稱：彭一峰應
    該是懂一點，但不是很懂，彭一峰對槍枝之經驗普通等語（
    見偵查卷第五十一頁），再觀彭一峰連其所購買的空氣長槍
    漏氣，均無法自行購買零件維修，而需送回被告店內修理，
    顯見彭一峰應無自行改造該把空氣長槍之能力。又證人所為
    之供述證據，係由證人陳述其所親身經歷事實之內容，而證
    人均係於體驗事實後之一段期間，方於警詢或檢察官偵訊時
    為陳述，更於檢察官偵訊後之一段期間，始於審判中接受檢
    、辯詰問，受限於人之記憶能力及言語表達能力，本難期證
    人於警詢或檢察官偵訊時，能一字不漏完全供述呈現其所經
    歷之事實內容，更無從期待其於法院審理時，能一字不漏完
    全轉述先前所證述之內容。從而，綜核證人歷次陳述之內容
    時，自應著重於證人對於待證事實主要內容之先後陳述有無
    重大歧異，藉此以判斷其證詞證明力之高低，不得僅因證人
    於警偵訊或審理時之供述未完全一致，即全盤否認證人證詞
    之真實性。本件證人彭一峰、黃逸欣，就彭一峰之前曾詢問
    過被告要增加空氣槍速度，及其二人於九十五年一月初前往
    戰匠生活遊戲商店送修槍枝時，被告向彭一峰表示彈簧有來
    ，要不要換，彭一峰同意後，被告即將該把空氣長槍彈簧抽
    出換上另一個彈簧等主要事實，彼此證述前後一致，並無歧
    異，雖彭一峰與黃逸欣歷次對於購槍、修槍之時間、購買之
    金額、先購買那把槍、修槍當天帶幾支槍去、修槍時使用了
    幾支鋼瓶等證述略有不同，然此或因時間經過、或因屬枝微
    末節，難以記憶明確所致，是彭一峰、黃逸欣雖有陳述不一
    致之情形，然此亦不足以動搖或推翻渠等就上開被告改造空
    氣長槍事實相互一致之陳述。況彭一峰、黃逸欣與被告之間
    並無恩怨仇隙，彭一峰因改造本件扣案之空氣長槍案件，業
    經另案判處有期徒刑年，併科罰金新臺幣萬元確定，經
    本院調閱另案九十六年度上訴字六九四號彭一峰涉犯槍砲彈
    藥刀械管制條例案卷查明屬實，並有原審九十六年度訴字第
    一０七號、本院九十六年度上訴字六九四號、最高法院九十
    六年度台上字第五四二四號等刑事判決在卷可參（見本院卷
    第四十八至五十八頁），現已在執行中，其亦無為逃避個人
    刑責而誣陷被告之理，是彭一峰、黃逸欣二人所述該空氣長
    槍係由被告改造之詞，應堪採信。而被告為買賣空氣槍、生
    存遊戲相關設備等物品之人，其對於法令所要求相關玩具槍
    發射動能限制，及對於玩具槍改造後發射動能之變化應所深
    知，竟仍應允彭一峰為其改造該空氣長槍，使之具有殺傷力
    ，足認被告與彭一峰有改造空氣長槍之犯意聯絡，而共同改
    造本件空氣長槍即換裝彈簧使之射擊威力增強，應堪認定。
    復經上開彭一峰涉犯槍砲彈藥刀械管制條例案件認定被告與
    彭一峰為共同正犯在卷。
(五)又被告並不否認黃逸欣有陪同彭一峰前往戰匠生活遊戲商店
    修槍之事實，但否認黃逸欣於修槍當時在場，於原審舉出證
    人莊達人、賴君清為證。但莊達人證稱：九十五年初的時候
    ，我有去戰匠生活遊戲商店，當時店內有被告、賴君清、彭
    一峰，彭一峰是去店裏修槍，我到店內的時候沒有看到黃逸
    欣，最後她有進來，被告在修理槍枝的時候，黃逸欣沒有在
    現場，她是修理好了，已經把槍放在槍袋裡面準備要走了才
    過來，我看到黃逸欣拿二、三杯飲料過來，有一杯給被告喝
    （見一審卷第一０二至一０七頁）；賴君清證稱：那天我到
    店內看到一個學生、彭一峰跟黃逸欣在店內，後來莊達人有
    過來，莊達人來的時候，黃逸欣沒有在那裡，彭一峰到店內
    之後，被告有離開店內出去買東西，黃逸欣也有離開店內，
    被告出去，她跟著出去，被告修理槍枝的時候，彭一峰有在
    店內櫃台看被告修理槍枝，黃逸欣要付錢的時候回來，黃逸
    欣去哪裡我不知道，她回來的時候才知道她去買飲料給被告
    （見一審卷第一０八至一一六頁），莊達人、賴君清雖均陳
    稱黃逸欣於被告替彭一峰修理槍枝時，並不在現場云云，惟
    彭一峰、黃逸欣已一致證稱：被告換彈簧時只有被告、彭一
    峰及黃逸欣三人在場（見偵查卷第六十頁、一審卷第八十四
    、八十九頁），且被告於彭一峰所涉槍砲案件九十五年十二
    月六日檢察官訊問時，已表示：當天彭一峰、黃逸欣他們二
    位有來，確實拿二支槍來修理（見偵查卷第二十二頁）；九
    十六年四月二十五日審理時稱：彭一峰去我的店都是和黃逸
    欣去，黃逸欣去的時候，不一定會站在彭一峰旁邊聽我跟彭
    一峰講話，九十五年初修槍時黃逸欣有跟彭一峰去（見偵查
    卷第二十七至二十八頁）；九十六年七月十八日審理時稱：
    彭一峰拿本件空氣長槍來維修時，是和黃逸欣一起來（見偵
    查卷第四十九頁反面），均表示黃逸欣與彭一峰共同前往修
    槍，而未曾表示黃逸欣在其修槍當時不在場，迨至其遭起訴
    後，始供稱當天黃逸欣去買飲料，她不在場，沒有聽到什麼
    云云（見偵查卷第六十一頁）。再依彭一峰、黃逸欣於原審
    審理時所陳，其二人至戰匠生活遊戲商店時，被告不在，過
    一下子被告才回來，其等先前既然已在戰匠生活遊戲商店等
    候被告，若有需要買飲料，在等待的時候即可購買，況修理
    槍枝所需要的時間並不長，黃逸欣又何必等到被告回來後始
    另行外出購買？又黃逸欣與被告並非熟悉，依證人賴君清所
    言：黃逸欣買飲料給被告喝云云，但賴君清亦表示被告店內
    即備有飲料，故黃逸欣亦無特地離開前去購買飲料給被告之
    理。綜上各情，均與莊達人、賴君清二人所證上情不符，是
    證人莊達人、賴君清證詞自不足採為被告有利之證明。
(六)況證人彭一峰、黃逸欣均一致證稱彭一峰先前曾向被告表示
    要增加槍枝速度等語，而衡情彭一峰應該是購買空氣長槍帶
    回射擊後，認為不滿意，才有要加強該把空氣長槍速度之想
    法，之後再向被告表示要加強該空氣長槍速度，而於九十五
    年一月初，因有適用之彈簧到貨，始為更換彈簧之改造行為
    ，依此推算，更換彈簧距離購買空氣長槍之時間，相隔將近
    一年，並非不可能。而彈簧本身具有彈性，壓縮之後會比較
    短，且本案改造之槍枝為空氣長槍，槍身本身並未短於二十
    公分，彭一峰當庭約略比出抽換之彈簧長度為二十公分，差
    距並未太大。又被告於九十六年四月二十五日在彭一峰所涉
    槍砲案件審理時，即已陳稱：槍機彈簧要從握把下螺絲孔鬆
    開取出，若槍托沒有鎖緊就不用工具，可以將槍機彈簧拿出
    ，拆開就可以更換槍機彈簧等語（見偵查卷第三十一頁反面
    、第三十二頁），足認更換彈簧時，並不必然需要隨槍附贈
    之拆槍工具。且彭一峰既常因槍枝問題至戰匠生活遊戲商店
    送修，則其更換彈簧後，若有問題，亦可再回店內解決，至
    於改造後當場有無試射，與有無改造槍枝，其間並無必然關
    連。再依被告於九十六年四月二十五日審理時所陳：彭一峰
    買這把槍之後，有給我維修過，是換橡膠圈，CO2進去的地
    方前面會漏氣，漏氣就沒有看後面彈簧部分，沒有注意看後
    面彈簧部分（見偵查卷第三十三頁正反面），足認該把空氣
    長槍修理漏氣與更換彈簧的部位所在不同，被告先修理漏氣
    後，再更換彈簧，未必會造成第二次漏氣，其所為並非本末
    倒置之行為。被告於本院提出其店內所販賣之與扣案槍枝相
    同槍枝，請求與扣案槍枝送請內政部警政署刑事警察署鑑定
    ，經鑑定結果：「槍枝管制編號 (0000000000)之槍枝，其
    槍枝出氣嘴較小，撞鐵彈簧較粗。」有該局九十七年六月十
    六日刑鑑字第0970058554號函可憑（見本院卷第七十一、七
    十二頁），扣案槍枝之出氣嘴較小，撞鐵彈簧較粗，顯然原
    配置之彈簧已換成較粗彈力較強彈簧足明。本件事證明確，
    被告犯行堪以認定，應依法論科。
三、按行為後法律有變更者，適用行為時之法律。但行為後之法
    律有利於行為人者，適用最有利於行為人之法律，新刑法（
    九十四年二月二日公布，於九十五年七月一日施行）第二條
    第一項定有明文，故行為人實施犯罪行為後，法律有變更，
    依上開新刑法第二條第一項規定，原則上應適用行為時之法
    律，例外於新法較有利於行為人時，始適用新法，即採「從
    舊從輕原則」。惟基於罪刑法定原則及法律不溯及既往原則
    ，行為之處罰，以行為時之法律有明文規定者為限，必行為
    時與行為後之法律均有處罰之規定，始有新法第二條第一項
    之適用（最高法院九十五年度第八次刑事庭會議決議意旨參
    照），至新舊法孰重孰輕，應以其可罰性範圍及刑之重輕為
    主要比較對象。(1)刑法第二十八條關於共同正犯之規定修正
    限縮於共同實行犯罪行為者，始成立共同正犯，並排除陰謀
    犯、預備犯之共同正犯，是刑法修正後共同正犯之範圍已有
    減縮，自屬法律變更，仍有新舊法比較適用之問題，而本件
    被告不論依修正前後之刑法規定均構成共同正犯，新舊法比
    較結果，修正後之刑法對被告並無較有利之情形。為免適用
    割裂，應一體適用修正後刑法規定論處。(2)槍砲彈藥刀械管
    制條例第八條第一項之罪之法定本刑中關於罰金刑最低額部
    分，依修正前刑法第三十三條第五款規定：「罰金：一元以
    上」，而依修正後刑法第三十三條第五款規定：「罰金：新
    臺幣一千元以上，以百元計算之。」依上開規定比較修正前
    後槍砲彈藥刀械管制條例第八條第一項所定之罰金法定刑最
    低額，修正後之規定並未較有利於被告，自應依修正前之規
    定。(3)易服勞役之折算標準，修正後刑法第四十二條第三項
    規定：「易服勞役以新臺幣一千元、二千元或三千元折算一
    日。但勞役期限不得逾一年。」，而被告行為時，修正前刑
    法第四十二條第三項係規定：「罰金總額折算逾六個月之日
    數者，以罰金總額與六個月之日數比例折算。」比較新舊刑
    法，罰金總數逾新台幣五十四萬元者（即逾六個月者，以三
    千元乘六個月折算一百八十日），以修正前刑法第四十二條
    第三項有利於被告，依刑法第二條第一項前段規定，應適用
    修正前刑法第四十二條第三項，並引用罰金罰鍰提高標準條
    例第二條規定。如罰金總數未逾新台幣五十四萬元者，則以
    新刑法第四十二條第三項有利於被告，依刑法第二條第一項
    但書規定，應適用新刑法第四十二條第三項。(4)刑法第五十
    九條規定，修正前刑法第五十九條係規定「犯罪之情狀可憫
    恕者，得酌量減輕其刑」。修正後規定「犯罪之情狀顯可憫
    恕，認科以最低度刑仍嫌過重者，得酌量減輕其刑」，僅係
    文字修正，並非法律變更，則刑法第五十九條並無新舊法比
    較問題。
四、核被告所為，係犯槍砲彈藥刀械管制條例第八條第一項之未
    經許可製造可發射子彈具有殺傷力之改造空氣長槍罪。被告
    製造改造空氣長槍後之持有該改造空氣長槍之行為，為製造
    之高度行為所吸收，不另論罪。被告與彭一峰間有犯意聯絡
    及行為分擔，為共同正犯。本件被告經營戰匠生活遊戲商店
    ，為買賣空氣槍、生存遊戲裝備等物之業者，此次應其顧客
    彭一峰要求增強槍枝出速，始為該空氣長槍之改造行為，其
    動機單純，改造方式僅係抽換彈力較強之彈簧，改造後單位
    面積動能大約在32、33焦耳/平方公分，殺傷力不大，該空
    氣長槍改造後並未為持槍者彭一峰用於從事不法行為，對社
    會未構成重大危害，且彭一峰涉犯部分已判決依刑法第五十
    九條之規定，酌減其刑。被告所犯之罪為最輕本刑五年以上
    有期徒刑之罪，依其犯罪情狀，如予量處最低刑度即有期徒
    刑五年，猶嫌過重，在客觀上自足以引起一般之同情，認被
    告犯罪情狀尚可憫恕，依刑法第五十九條之規定，酌減其刑
    。原審予被告論罪科刑，固非無見。惟本件被告僅為改造扣
    案空氣長槍，至彭一峰為警查獲之鋼瓶陸瓶、子彈壹包及BB
    彈壹瓶，則與被告無涉，原判決亦予宣告沒收，洵有違誤。
    又原判決理由欄（第三頁）記載，本件空氣長槍於九十五年
    三月十七日查獲，核與事實欄所載同年五月十七日查獲前後
    不符，亦有矛盾。公訴人上訴指摘原判決適用刑法第五十九
    條量刑過輕，及被告上訴否認犯罪，雖均無足取。但原判決
    既有可議，自屬無法維持，應由本院撤銷改判之。爰審酌被
    告無視法令禁制，改造具有殺傷力之改造空氣長槍，該槍枝
    尚非被持之犯案，對社會危害尚輕，及其素行良好、教育程
    度為專科，暨犯罪後之態度等一切情狀，量處有期徒刑三年
    ，併科罰金新臺幣萬元，罰金如易服勞役，以新臺幣壹仟
    元折算壹日。扣案具有殺傷力之改造空氣長槍一支（槍枝管
    制編號0000000000），屬違禁物，應依刑法第三十八條第一
    項第一款規定宣告沒收。另扣案之小型二氧化碳鋼瓶六瓶、
    鋼珠子彈一包及BB彈一瓶，雖屬共犯彭一峰所有，因與被告
    所犯本件改造槍枝無關，乃不予宣告沒收。
據上論斷，應依刑事訴訟法第三百六十九條第一項前段、第三百
六十四條、第二百九十九條第一項前段，槍砲彈藥刀械管制條例
第八條第一項，刑法第十一條前段、第二條第一項、第二十八條
、第五十九條、第四十二條第三項、第三十八條第一項第一款，
判決如主文。
本案經檢察官郭珍妮到庭執行職務。
中    華    民    國    97    年    7     月    16    日
                    刑事第一庭審判長法官  黃  崑  宗
                                    法官  王  明  宏
                                    法官  蔡  長  林
以上正本證明與原本無異。
如不服本判決，應於收受本判決後十日內向本院提出上訴書狀。
其未敘述上訴理由者並得於提起上訴後十日內向本院補提理由書
狀（均須按他造當事人之人數附繕本）「切勿逕送上級法院」。
                                  書記官  李  培  薇
中    華    民    國    97    年    7     月    17    日
附錄本案論罪科刑法條全文：
槍砲彈藥刀械管制條例第八條第一項：
未經許可，製造、販賣或運輸鋼筆槍、瓦斯槍、麻醉槍、獵槍、
空氣槍或第四條第一項第一款所定其他可發射金屬或子彈具有殺
傷力之各式槍砲者，處無期徒刑或五年以上有期徒刑，併科新臺
幣一千萬元以下罰金。

司法院資訊處製作；財團法人民間司法改革基金會備份。
